【裁判字號】    98,訴,767
【裁判日期】    980731
【裁判案由】    毒品危害防制條例
【裁判全文】
臺灣基隆地方法院刑事判決               98年度訴字第767號
公  訴  人  臺灣基隆地方法院檢察署檢察官
被      告  乙○○
                    （現於臺灣基隆監獄）
上列被告因違反毒品危害防制條例案件，經檢察官提起公訴（98
年度毒偵字第1123號、第1256號），被告為有罪之陳述，本院合
議庭裁定由受命法官獨任以簡式審判程序進行審理，並判決如下
：
    主  文
乙○○施用第一級毒品，累犯，處有期徒刑玖月；又施用第一級
毒品，累犯，處有期徒刑玖月，扣案注射針筒壹支，沒收之。應
執行有期徒刑壹年貳月，扣案之注射針筒壹支，沒收之。
    事  實
一、乙○○前因施用毒品案件，經觀察、勒戒後，認無繼續施用
    毒品之傾向，於民國89年3 月1 日經釋放出所，並由臺灣基
    隆地方法院檢察署檢察官於89年2 月29日，以88年度毒偵字
    第985 號、89年度毒偵字第7 號、第583 號為不起訴處分確
    定；又因施用毒品案件，經觀察、勒戒後，認有繼續施用毒
    品之傾向，經裁定送強制戒治（91年1 月26日始因戒治期滿
    出所），並由臺灣基隆地方法院檢察署檢察官聲請簡易判決
    處刑及提起公訴，經本院先於89年10月30日，以89年度基簡
    字第824號判處有期徒刑6月確定（施用第二級毒品）；再於
    90年10月3日，以90年度訴字第489號判處有期徒刑10月（施
    用第一級毒品）、8 月（施用第二級毒品），應執行有期徒
    刑1年4月確定。嗣其上開二案所處徒刑並經接續執行，於91
    年1月26日入監，92年6月24日縮短刑期假釋出監，92年10月
    26日假釋期滿未經撤銷，其未執行之刑，以已執行論；又因
    施用毒品案件，經本院於93年5月14日以93年度訴字第174號
    判決判處有期徒刑7月確定，於94年8月13日，因縮短刑期而
    執行完畢；再因施用毒品案件，經台灣高等法院於95年5 月
    30日以95年度上訴字第288號判決判處有期徒刑1年確定；另
    因竊盜案件，經本院以95 年度基簡字第627號判決判處有期
    徒刑4月確定；復因施用毒品案件，先後由本院以95 年度易
    字第144號及95年度訴字第490號判決，各判處有期徒刑8 月
    、1 年確定；上開四案嗣經分別減刑併合併定其執行刑為有
    期徒刑1年6月確定，甫於97年1月20 日，因縮短刑期而執行
    完畢。
二、詎其不知悔改戒除毒癮，復基於同時施用第一級毒品及第二
    級毒品之之犯意，於(一)98年5月5日晚上11時許，在基隆市○
    ○○街57-4號4樓其友人蕭春長住所內，以針筒注射方式，
    同時施用第一級毒品海洛因及第二級毒品甲基安非他命。嗣
    於同年月6日中午12時許，經警持本署核發之拘票至上址拘
    提蕭春長，因同在現場而遭查獲。另警經徵得乙○○之自願
    性同意後採集尿液送驗，發現呈嗎啡及甲基安非他命陽性反
    應，而查知上情。(二)98年6月4日下午3時許，在基隆市○○
    區○○路31-1號土地公廟後方，以針筒注射方式，同時施用
    第一級毒品海洛因及第二級毒品甲基安非他命。嗣於同日3
    時許，甫施打完毒品後，即於上址遭警緝獲，並扣得其所有
    供施用毒品之器具注射針筒1支。另警經徵得乙○○之自願
    性同意後採集尿液送驗，發現呈嗎啡及甲基安非他命陽性反
    應，而查悉上情。
三、案經基隆市警察局第二分局、第三分局報告臺灣基隆地方法
    院檢察署檢察官偵查起訴。
    理    由
壹、程序事項
    查本件被告乙○○所犯者非為死刑、無期徒刑、最輕本刑為
    3年以上有期徒刑之罪或高等法院管轄第一審案件，其於準
    備程序進行中，先就被訴事實為有罪之陳述，經告知其簡式
    審判程序之旨，並聽取公訴人、被告之意見後，本院業已依
    刑事訴訟法第273條之1第1項之規定，裁定由受命法官獨任
    以簡式審判程序進行本案之審理。
貳、實體事項
一、前揭事實，業據被告於檢察事務官及本院審理時坦承不諱，
    而被告為警查獲後於98年5月6日13時、98年6月4日15時30分
    許所採集之尿液檢體，經送請檢驗，結果呈海洛因之嗎啡、
    可待因（由於海洛因在人體內會代謝成嗎啡，因此涉嫌海洛
    因之吸食者，係檢驗其尿液中之嗎啡反應）、甲基安非他命
    類；安非他命、甲基安非他命、嗎啡、可待因之陽性反應，
    此有臺灣尖端先進生技醫藥股份有限公司98年5月15日、98
    年6月12日濫用藥物尿液檢驗報告各乙紙附卷可稽，並有扣
    案之注射針筒1支足資佐證，足見被告自白施用第一級毒品
    海洛因、第二級毒品安非他命之情節，與事實相符，應可採
    信。綜上所陳，本案事證明確，被告犯行堪可認定，應依法
    論科。
二、論罪科刑：
(一)、查海洛因、安非他命分別係毒品危害防制條例所列管之第一
    級、第二級毒品，此為該條例第2條第2項第1款、第2款所明
    定；又犯毒品危害防制條例第10條施用毒品之罪者，檢察官
    應聲請法院裁定，令被告入勒戒處所觀察、勒戒，經觀察、
    勒戒後，無繼續施用毒品之傾向者，應即釋放，並由檢察官
    為不起訴處分，有繼續施用毒品之傾向者，則由檢察官先聲
    請法院裁定令入戒治處所施以強制戒治，俟強制戒治期滿，
    再行釋放，並由檢察官為不起訴處分；而依前開規定觀察勒
    戒或強制戒治執行完畢釋放後，5年內再犯施用毒品之罪者
    ，檢察官應依法追訴，毒品危害防制條例第20條第1項、第
    2項、第23條第2項分別定有明文。本件被告於觀察勒戒執行
    完畢釋放後，5年內年再犯施用毒品案件，經法院判處徒刑
    ，其於5年內再犯本件施用毒品案件，自應依法追訴。
(二)、核被告所為，係犯毒品危害防制條例第10條第1項之施用第
    一級毒品罪、同條第2 項之施用第二級毒品罪。被告持有第
    一級毒品海洛因、第二級毒品安非他命之低度行為，應為施
    用毒品之高度行為所吸收，均不另論罪。查被告係以將海洛
    因、安非他命混合玻璃球吸食器，同時施用海洛因及安非他
    命之事實，業據被告陳明在卷，復查無其他可佐被告非同時
    施用上開毒品之積極證據，依「罪證有疑，利歸被告」之證
    據法則，應認被告此部分之陳述與事實相符。則被告以一施
    用毒品之行為，同時施用海洛因及安非他命，觸犯構成要件
    不相同之罪名，為想像競合犯，應從一重之施用第一級毒品
    罪處斷。其先後2次同時施用第一級毒品、第二級毒品之行
    為，犯意各別，行為互殊，應分論併罰。又被告前曾受如事
    實欄所載有期徒刑之執行，此有臺灣高等法院被告前案紀錄
    表附卷可考，其於有期徒刑之執行完畢後，5年以內故意再
    犯本件有期徒刑以上之罪，為累犯，應依刑法第47條第1項
    加重其刑。
(三)、爰審酌被告犯罪之動機、吸食頻率、曾有施用毒品之前科仍
    不知戒除，惟犯罪後坦承犯行，且所犯之施用毒品犯行乃戕
    害自己身心健康，並未危及他人等一切情狀，分別量處如主
    文所示之刑，併定應執行之刑。扣案之注射針筒1支，係供
    施用毒品之用，業據被告供明在卷，爰依刑法第38條第1項
    第2款宣告沒收之。
三、據上論斷，應依刑事訴訟法第273條之1第1項、第299條第1
    項前段，毒品危害防制條例第10條第1項、第2項，刑法第11
    條前段、第47條第1項、第55條、第51條第5款、第38條第1
    項第2款，判決如主文。
本案經檢察官甲○○到庭執行職務。
中    華    民    國    98    年    7     月    31  日
                  刑事第二庭法 官 陳伯厚
以上正本證明與原本無異。
如不服本判決應於收受送達後10日內向本院提出上訴書狀，並應
敘述具體理由；其未敘述上訴理由者，應於上訴期間屆滿後20日
內向本院補提理由書 (均須按他造當事人之人數附繕本)「切勿
逕送上級法院」。
中    華    民    國    98    年    8     月    3     日
                           書記官 王惠萍
附錄論罪法條:
毒品危害防制條例第10條
施用第一級毒品者，處 6 月以上 5 年以下有期徒刑。
施用第二級毒品者，處 3 年以下有期徒刑。


司法院資訊處製作；財團法人民間司法改革基金會備份。
